【裁判字號】    95,台上,5288
【裁判日期】    950927
【裁判案由】    違反毒品危害防制條例
【裁判全文】
最高法院刑事判決            九十五年度台上字第五二八八號
上  訴  人  甲○○
選任辯護人  魏辰州律師
上列上訴人因違反毒品危害防制條例案件，不服台灣高等法院花
蓮分院中華民國九十五年八月四日第二審更審判決（九十五年度
上重更(一)字第五四號，起訴案號：台灣花蓮地方法院檢察署九十
四年度偵字第二一０一號），提起上訴，本院判決如下：
    主  文
原判決關於販賣第一級毒品部分撤銷，發回台灣高等法院花蓮分
院。
其他上訴駁回。
    理  由
一、發回部分（即販賣第一級毒品部分）：
本件原判決認定上訴人甲○○明知海洛因係毒品危害防制條例所
定之第一級毒品，竟基於販賣第一級毒品海洛因以營利之概括犯
意，於原判決附表一所示之民國九十四年一月八日至同年月二十
二日止，以每次新台幣（下同）一千元至二千元之價格，販賣海
洛因予任振宇六次，共計得款九千五百元等情，並以第一審就上
訴人販賣海洛因之次數、金額認定有誤等，有所未洽，因而撤銷
第一審關於上訴人販賣第一級毒品部分之判決，改判仍論處其連
續販賣第一級毒品罪刑（處無期徒刑，褫奪公權終身），固非無
見。
惟查科刑判決所認定之事實，與其所採用之證據不相適合，即屬
證據上之理由矛盾，按諸刑事訴訟法第三百七十九條第十四款，
其判決當然為違背法令。本件原判決認定上訴人有上開販賣第一
級毒品海洛因犯行，理由欄二之（一）敘明係依憑證人任振宇在
第一審之證詞，及經台灣花蓮地方法院檢察署檢察官核發通訊監
察書監聽上訴人與任振宇以行動電話聯繫販賣海洛因之六次通話
內容為據（見原判決第三至六頁）。但查其中二之（一）之(二)
所援引者，為上訴人與任振宇於九十四年一月二十七日下午十二
時二分十七秒之通話內容，該次通話間，任振宇係購買二張（指
二千元之意）等情；則原判決認定上訴人最後一次販賣海洛因予
任振宇之犯行時間為九十四年一月二十二日，及共販賣六次，得
款九千五百元等事實，顯與所採用之證據不符，而有理由矛盾之
違背法令。上訴意旨指摘原判決關於販賣第一級毒品部分違背法
令，尚非全無理由，應認原判決該部分仍有撤銷發回更審之原因
。至原判決理由欄四關於販賣第一級毒品不另為無罪之諭知部分
，基於審判不可分原則，應一併發回。
二、駁回部分（即販賣第二級毒品部分）：
第三審上訴書狀應敘述上訴之理由，其未敘述者，得於提起上訴
後十日內補提理由書於原審法院；逾上揭期間而於第三審法院未
判決前，仍未提出上訴理由書狀者，第三審法院應以判決駁回之
。此觀刑事訴訟法第三百八十二條第一項前段、第三百九十五條
後段規定甚明。又上訴未聲明為一部者，視為全部上訴，同法第
三百四十八條第一項亦有明定。查上訴人不服原判決關於販賣第
二級毒品部分，於九十五年八月十四日提起第三審上訴，乃於本
院判決前，仍未依上揭刑事訴訟法規定提出上訴理由書狀，其對
於原判決關於販賣第二級毒品部分之上訴為不合法，應予以駁回
。
據上論結，應依刑事訴訟法第三百九十五條後段、第三百九十七
條、第四百零一條，判決如主文。
中    華    民    國  九十五  年    九    月  二十七  日
                      最高法院刑事第九庭
                          審判長法官  陳  正  庸
                                法官  賴  忠  星
                                法官  王  居  財
                                法官  林  開  任
                                法官  林  立  華
      本件正本證明與原本無異
                                      書  記  官
中    華    民    國  九十五  年    十    月    二    日
                                                      j


司法院資訊處製作；財團法人民間司法改革基金會備份。
